【裁判字號】    91,易,4514
【裁判日期】    920212
【裁判案由】    毀棄損壞等
【裁判全文】
臺灣高雄地方法院刑事判決                        九十一年度易字第四五一四號
    公  訴  人  臺灣高雄地方法院檢察署檢察官
    被      告  乙○○  男  三.
右列被告因毀棄損壞等案件，經檢察官提起公訴（九十一年度偵字第二二一○九號）
，本院判決如左：
    主  文
乙○○連續毀棄他人之鋁門玻璃、電子鍋及碗筷籃等物，足以生損害於他人，處拘役
參拾日，如易科罰金，以參佰元折算壹日。
被訴恐嚇危害安全罪部分，無罪。
    事  實
一、乙○○與其袓父之姨太太甲○○，二人共同住居在高雄縣湖內鄉○○村○○路○
    段三九七巷九十七號，即現有家屬間關係，屬家庭暴力防治法第三條第二款之家
    庭成員，二人關係素不和睦。乙○○因認甲○○四處堆置垃圾雜物、及隨意丟棄
    煙蒂等物品，並屢勸不聽，竟基於毀損之概括犯意，先於民國九十一年七月十六
    日下午五時許，徒手打破甲○○所有房門之鋁門玻璃、並接續砸毀廚房內之電子
    鍋、碗筷籃等物，復於九十一年八月三十日下午，再度徒手打破已修復之甲○○
    所有房門之鋁門玻璃，均致令不堪使用，足生損害於甲○○。
二、案經甲○○訴請高雄縣警察局湖內分局報請台灣高雄地方法院檢察署檢察官偵查
    起訴。
    理  由
壹、有罪部分：
一、右揭事實，業據被告乙○○於警訊及偵、審時坦承不諱，核與證人即告訴人甲○
    ○於警訊及偵、審時證述之情節大致相符，復被告於本院審理時亦供承：伊於九
    十一年八月三十日下午，徒手打壞鋁門玻璃時，手部並因而受有傷害等語，並提
    出診斷證明書乙紙為證，且有現場照片三張附卷可稽。足見被告之自白核與事實
    相符，堪信屬真實。從而，本件事證明確，被告上開毀損犯行，應堪認定。
二、核被告乙○○所為，係屬家庭暴力罪，惟因家庭暴力防治法並無特別刑罰之規定
    ，仍論以刑法第三百五十四條之毀損罪。被告先後二次毀損犯行，時間緊接，觸
    犯構成要件相同之罪名，顯係基於概括犯意反覆為之，應依連續犯之規定論以一
    罪，並加重其刑。公訴意旨雖僅論及被告一次打破鋁門玻璃之毀損犯行，而未敘
    及毀損電子鍋、碗筷籃，及另一次打破鋁門玻璃等毀損犯行，惟此部分與公訴事
    實具接續及連續犯之裁判上一罪關係，本院自得併予審究，附此敘明。爰審酌被
    告之品行非劣，告訴人甲○○係其同居之長輩，僅因認告訴人四處堆置垃圾雜物
    、及隨意丟棄物品，即數度毀壞告訴人所有之物品，所犯情節，犯罪之手段、目
    的，及犯後態度等一切情狀，量處如主文所示之刑，並諭知易科罰金之折算標準
    ，以資懲儆。
貳、無罪部分：
一、公訴意旨略以：被告乙○○自九十一年六月二十三日起至八月二十八日下午六時
    許，在高雄縣湖內鄉○○村○○路○段三九七巷九十七號，連續三次以羞辱他人
    之犯意，藉故以三字經辱罵告訴人甲○○，並以要將之分屍之加害他人生命、身
    體之事等言語恐嚇告訴人甲○○，並令甲○○搬離所住居之處所。因認被告乙○
    ○另涉犯刑法第三百零五條之恐嚇罪嫌。
二、按犯罪事實應依證據認定之，無證據不得推定其犯罪事實；不能證明被告犯罪者
    ，應諭知無罪之判決，刑事訴訟法第一百五十四條、第三百零一條第一項分別定
    有明文。又按認定不利於被告之事實，須依積極證據，苟積極證據不足為不利於
    被告事實之認定，即應為有利於被告之認定，更不必有何有利之證據；而告訴人
    之指訴，係以使被告受刑事訴追為目的，是其陳述是否與事實相符，仍應調查其
    他證據以資審認，最高法院分別著有三十年上字第八一六號、五十二年台上字第
    一三○○號判例足資參照。本件公訴意旨認被告乙○○涉犯上開恐嚇罪嫌，無非
    告訴人甲○○於偵查時之指述，並被告於盛怒下毀損鋁門玻璃，應已失去理智，
    故而破口大罵及恐嚇之言語，亦應飛之而出，且被告是告訴人自幼扶養，當不致
    無端加以誣陷，並致使告訴人不敢繼續住居該處，而在親屬間來回暫居，為其論
    述依據。
三、訊據被告乙○○堅詞否認有何前揭恐嚇犯行，辯稱：伊並無辱罵及恐嚇甲○○等
    語。經查：
  (一)按刑法第三百零九條公然侮辱罪，須以在特定或不特定多數人得以共聞共見之狀
    態下，未指明具體之事實，而其內容足以貶損他人社會評價之輕蔑行為，為其構
    成要件。證人即告訴人甲○○於警訊時證述：被告自九十一年六月二十三日至八
    月二十八日下午六時許，曾三次無故辱罵伊，威脅伊，地點均在高雄縣湖內鄉○
    ○村○○路○段三九七巷九十七號住處，而被告辱罵伊均以「幹你娘」、「你娘
    支八」等穢言行之，而且不斷重覆等語，並於本院審理時證稱：被告罵伊髒話，
    並稱「可憐，我欺負你二、三年，並無人為人出頭」等語，他都是在住處家中罵
    伊的，當時並無其他人在場等語。準此，縱認被告確有為辱罵告訴人之行為，惟
    均係在被告與告訴人同居之住處內，且辱罵當時僅有被告與告訴人二人在場，並
    無其他人在場。是依前開說明，被告所為尚與刑法第三百零九條公然侮辱罪之構
    成要件不符，合先敘明。
  (二)證人即告訴人甲○○於警訊時證述：被告辱罵伊均以「幹你娘」、「你娘支八」
    等穢言行之，而且不斷重覆，使伊心生恐懼，怕他有一天會對伊不利等語，並於
    本院審理時證稱：「（問：被告有無恐嚇你？）他並無恐嚇我，他僅是用髒話罵
    我，並將水源關掉，讓我沒有水用，且將電源關掉，讓我無電可用，所以我才搬
    離該處的」等語。準此，被告應僅係以穢言辱罵告訴人，並無以加害生命、身體
    之事恐嚇告訴人，係因告訴人自認怕被告有一天會對其不利，而心生恐懼。
  (三)證人即告訴人甲○○於偵查時證述：被告並以要將伊分屍恐嚇伊搬出去等語。並
    於本院審理證稱：「（問：被告是否有恐嚇稱要將你分屍，以此迫使你搬出去？
    ）是的，在這之前二、三年時，被告確有向我恐嚇此言，但我不加以理會，後被
    告之態度越來越惡劣，後才有打壞鋁門玻璃、電子鍋等物之行為，並罵我」等語
    。惟被告僅係以穢言辱罵告訴人，並無恐嚇之事、或確有恐嚇告訴人稱要將其分
    屍，以此迫使告訴人搬出、或係於二、三年前為上開恐嚇言詞？證人即告訴人甲
    ○○前後指述不一，相互矛盾。且苟如告訴人於本院審理時所言，被告確於二、
    三年前有對其恐嚇要將其分屍，然告訴人亦陳稱：但伊並不加以理會等語，足見
    告訴人亦無因此而心生畏懼。
四、綜上所述，在無其他證據足資佐證之情形下，尚難僅據告訴人前後不一之指述，
    即認被告確有為上開恐嚇犯行，且據告訴人於本院審理時所述，其並未因被告之
    恐嚇行為，因此而心生畏怖。此外，復查無其他積極證據足以證明被告確有公訴
    人所指之恐嚇犯行，揆諸前揭法條及判例意旨，不能證明被告犯罪，依法應諭知
    無罪之判決。
據上論斷，應依刑事訴訟法第二百九十九條第一項前段、第三百零一條第一項，刑法
第五十六條、第三百五十四條、第四十一條第一項前段，罰金罰鍰提高標準條例第一
條前段、第二條，判決如主文。
中      華      民      國      九十二    年      二    月      十二    日
                                  臺灣高雄地方法院刑事第六庭
                                      法  官  洪榮家
右正本證明與原本無異。
如不服本判決，應於判決送達後十日內，向本院提出上訴狀。
                                      書記官   陳寰瑛
中      華      民      國      九十二    年      二    月      十二    日
附錄本案論罪科刑法條全文：
刑法第三百五十四條：
  毀棄、損壞前二條以外之他人之物或致令不堪用，足以生損害於公眾或他人者，處
  二年以下有期徒刑、拘役或五百元以下罰金。


司法院資訊處製作；財團法人民間司法改革基金會備份。
